臺灣臺中地方法院刑事判決　　　　　　 100年度訴字第1343號
公　訴　人　臺灣臺中地方法院檢察署檢察官
被　　　告　楊松曉
指定辯護人　本院公設辯護人　梁乃莉
上列被告因違反毒品危害防制條例案件，經檢察官提起公訴（99
年度偵字第16035、22207號、100年度偵字第4968號），本院判
決如下：
    主    文
楊松曉販賣第一級毒品，共肆罪，各處如附表編號一至四「主文
」欄所示之刑（含宣告刑及從刑）；又販賣第一級毒品未遂，處
如附表編號五「主文」欄所示之刑（含宣告刑及從刑）；又轉讓
第一級毒品，處如附表編號六「主文」欄所示之刑。應執行有期
徒刑拾年；未扣案之販賣毒品所得財物新臺幣玖仟元均沒收，如
全部或一部不能沒收時，以其財產抵償之；扣案之海洛因貳包（
驗餘數量分別為零點零陸壹貳公克、零點玖伍伍公克）沒收銷
燬之；扣案之電子磅秤貳台、空夾鍊袋大包及GPLUS廠牌雙卡
行動電話壹支（含門號0000000000號及0000000000號SIM卡各壹
張），均沒收。
    犯罪事實
一、楊松曉（綽號「大雄」）明知海洛因係毒品危害防制條例第
    2條第2項第1款所列管之第一級毒品，不得無故持有、販賣
    或轉讓；竟因知悉張國基（綽號「突仔」，業經臺灣高等法
    院台中分院判處有期徒刑15年2月）已於民國（下同）99 年
    6月間，經本院裁定羈押在案，而起意趁機接收曾向張國基
    購毒之施用毒品者，乃基於販賣第一級毒品海洛因以營利之
    各別犯意，分別為下列販賣第一級毒品海洛因之行為：
（一）楊松曉先於99年6月16日4時30分許，以其所持用之門號00
      00000000號行動電話，發送內容為「各位同志你們大家好
      ，我是阿突仔合夥人兼麻基，現在阿突已經陣亡了，輪到
      我為你們大家服務，希望有空大家多聯絡」之簡訊予劉翊
      葶（綽號「阿港」）及許欣偉（綽號「阿偉」，於99年6
      月29日死亡）；待劉翊葶因接獲上開簡訊而分別於下列時
      間撥打電話與其聯繫購買毒品事宜後，楊松曉遂將其向陳
      祐振（綽號「強哥」）所販入之第一級毒品海洛因予以減
      量分裝，以高於進價之價格，販賣毒品海洛因予劉翊葶及
      許欣偉施用：
   1、劉翊葶於99年6月18日14時49分許、15時10分許，以其所
      持用之0000000000號（起訴書誤植為0000000000號）行動
      電話與楊松曉所持用之0000000000號行動電話相互聯繫交
      易毒品海洛因事宜；復於同日15時許，在臺中市東區明德
      家商前，由楊松曉親自交付毒品海洛因1包予劉翊葶，並
      當場向劉翊葶收取價金新臺幣（下同）1000元。
   2、劉翊葶復於99年6月20日與許欣偉共同集資2000元，由劉
      翊葶於同日13時20分許、13時44分許，以其所持用之0000
      000000號行動電話撥打楊松曉所持用之0000000000號行動
      電話聯繫交易毒品海洛因事宜；再於同日13時44分後某時
      ，在臺中市○區○○路附近麥當勞速食餐廳，由楊松曉親
      自交付毒品海洛因1包予劉翊葶，並當場向劉翊葶收取價
      金2000元，嗣劉翊葶再將所購得之毒品與許欣偉共同朋分
      施用。
   3、劉翊葶再於99年6月24日6時59分許、7時17分許，以其所
      持用之0000000000號行動電話撥打楊松曉所持用之000000
      0000號行動電話聯繫交易毒品海洛因事宜；嗣於同日7時
      17分後某時，在臺中市○區○○路附近麥當勞速食餐廳，
      由楊松曉親自交付毒品海洛因1包予劉翊葶，並當場向劉
      翊葶收取價金1000元。
（二）楊松曉另於99年6月11日後某時，以其持用之門號0000000
      000號行動電話，發送內容為「突仔被狗咬了，輪到我為
      你們大家服務」之簡訊予洪健雄，並留下0000000000門號
      為聯絡電話；嗣楊松曉於99年7月3日22時許，在臺中市北
      屯區○○○路與東山路口，經由吳勝堡（綽號「阿保」，
      已死亡）介紹，以2萬元之代價向陳文龍（綽號「龍哥」
      ）販入第一級毒品海洛因1錢後，分別於下列時間，以其
      所持用之0000000000號行動電話與洪健雄所持用之000000
      0000號行動電話相互聯繫交易毒品事宜，並將上開所販入
      之毒品海洛因予以減量分裝，而以高於進價之價格，販賣
      毒品海洛因予洪健雄：
   1、楊松曉於99年7月4日，以其持用之0000000000號行動電話
      與洪健雄（綽號「大頭」）所持用之0000000000號行動電
      話相互聯繫交易毒品海洛因事宜，復於同日18時至19時許
      ，在臺中市○區○○○路與太原六街交岔路口之統一超商
      前，由楊松曉親自交付毒品海洛因2包予洪健雄，並當場
      向洪健雄收取價金5000元。
   2、楊松曉再於99年7月7日21時28分許，以其持用之門號0000
      000000號行動電話撥打洪健雄所持用之門號0000000000號
      行動電話，主動詢問洪健雄是否欲購買海洛因，適洪健雄
      因案為臺灣臺中地方法院檢察署檢察官偵訊中，乃配合檢
      警答稱欲購買海洛因2包共3000元，並與楊松曉相約於同
      日22時20分，在臺中市○區○○路593號附近交易；嗣楊
      松曉依約持前揭所販入，業已減量分裝之第一級毒品海洛
      因2包，前往上開約定地點欲進行交易之際，旋為埋伏員
      警當場查獲而未得逞，並當場於楊松曉身上扣得第一級毒
      品海洛因2包（驗餘數量分別為0.0612公克、0.3955公克
       ）、電子磅秤1台、空夾鍊袋1大包及GPLUS廠牌雙卡行動
      電話1支(含0000000000號及0000000000號SIM卡各1張）等
      物；復於翌日0時14分許，經楊松曉同意，自願帶同員警
      前至其位於臺中市○區○○○街104號2樓居所執行搜索，
      當場扣得電子磅秤1台及空夾鍊袋2大包等物。
二、另楊松曉除明知海洛因為毒品危害防制條例所列管之第一級
    毒品外，並明知甲基安非他命亦係毒品危害防制條例第2條
    第2項第2款所列管之第二級毒品，且業經行政院衛生署明令
    公告列為禁藥管理，均不得非法持有、轉讓，竟仍基於轉讓
    第一級毒品海洛因及轉讓禁藥甲基安非他命之犯意，於99年
    7月7日19時至20時許，在臺中市○區○○○街104號2樓居所
    內，同時無償轉讓第一級毒品海洛因及禁藥甲基安非他命予
    其女友陳玲玉施用1次。
三、案經臺中市警察局（現已改制為臺中市政府警察局）第二分
    局、臺中縣警察局（現已改制為臺中市政府警察局）太平分
    局報請臺灣臺中地方法院檢察署暨該署檢察官自動檢舉偵查
    起訴。
    理    由
壹、證據能力部分
一、按現行刑事訴訟法為保障被告之反對詰問權，排除具有虛偽
    危險性之傳聞證據，以求實體真實之發見，於該法第159條
    第1項明定被告以外之人於審判外之言詞或書面陳述，除法
    律有規定者外，不得作為證據。又被告以外之人於審判外之
    陳述，雖不符前4條之規定（即刑事訴訟法第159條之1至159
    條之4），而經當事人於審判程序同意作為證據，法院審酌
    該言詞陳述或書面陳述作成時之情況，認為適當者，亦得為
    證據；當事人、代理人或辯護人於法院調查證據時，知有刑
    事訴訟法第159條第1項不得為證據之情形，而未於言詞辯論
    終結前聲明異議者，視為有前項之同意，同法第159條之5亦
    定有明文。考其立法意旨在於傳聞證據未經當事人之反對詰
    問予以核實，原則上先予排除，惟若當事人已放棄反對詰問
    權，於審判程序中表明同意該等傳聞證據可作為證據；或於
    言詞辯論終結前未聲明異議，基於尊重當事人對傳聞證據之
    處分權，及證據資料愈豐富，愈有助於真實發見之理念，且
    強化言詞辯論主義，使訴訟程序得以順暢進行，上開傳聞證
    據亦均具有證據能力。查本件以下所引之被告以外之人於審
    判外之言詞及書面陳述，業經本院審理時予以提示並告以要
    旨，各經檢察官、辯護人及被告表示意見，當事人及辯護人
    已知該等陳述乃傳聞證據，均未於言詞辯論終結前對該等證
    據內容異議，依上開規定，本院審酌該等證據作成時，並無
    人情施壓或干擾，亦無不當取供之情形，認為以之作為本案
    之證據亦屬適當，是該等證據自均具有證據能力。
二、次按刑事訴訟法第159 條之4規定，可作為證據之文書有：
    一、除顯有不可信之情況外，公務員職務上製作之紀錄文書
    、證明文書。二、除顯有不可信之情況外，從事業務之人於
    業務上或通常業務過程所須製作之紀錄文書、證明文書。三
    、除前二款之情形外，其他於可信之特別情況下所製作之文
    書。而該法條第二款所稱從事業務之人於業務上或通常業務
    過程所須製作之紀錄文書、證明文書，因係於通常業務過程
    不間斷、有規律而準確之記載，且大部分紀錄係完成於業務
    終了前後，無預見日後可能會被提供作為證據之不實登載動
    機，不實之可能性小，除非該等紀錄文書或證明文書有顯然
    不可信之情況，否則有承認其為證據之必要；因此，採取上
    開文書作為證據，應注意該文書之製作，是否係於例行性之
    業務過程中，基於觀察或發現而當場或即時記載之特徵。經
    查，卷附之門號0000000000號之雙向通聯紀錄資料，本係由
    該電信業者為計算電話通話費用，而以電信業者管控中之電
    腦設備逐筆紀錄通話門號之通話日期、時間長短、通話對方
    門號等；則上開門號通聯紀錄資料，顯非為訴訟上之特定目
    的而製作，而係屬於通常業務過程中不間斷的有規律記載，
    是其記載者，不具有個案性質，自係屬於從事業務之人於業
    務上或通常業務過程所須製作之紀錄文書，復查無顯不可信
    之情況，上開門號0000000000號之雙向通聯紀錄資料，應具
    有證據能力。
三、復按法院或檢察官得囑託醫院、學校或其他相當之機關、團
    體為鑑定，或審查他人之鑑定，並準用第203條至第206條之
    1之規定（不包括第202條囑託個人鑑定時應命鑑定人於鑑定
    前具結之規定），而鑑定之經過及其結果，應命鑑定人以言
    詞或書面報告，刑事訴訟法第208條第1項前段及第206條第1
    項分別定有明文。另現行刑事訴訟法關於鑑定之規定，除選
    任自然人充當鑑定人外，另設有囑託機關鑑定制度。依刑事
    訴訟法第198條、第208之規定，不論鑑定人或鑑定機關、團
    體，固均應由法院、審判長、受命法官或檢察官視具體個案
    之需要而為選任、囑託，並依同法第206條之規定，提出言
    詞或書面報告，始符合同法第159條第1項所定得作為證據之
    「法律有規定」之情形，否則所為之鑑定，仍屬傳聞證據。
    然於司法警察機關調查中之案件，為因應實務上，或因量大
    、或有急迫之現實需求，併例行性當然有鑑定之必要者，例
    如毒品之種類與成分、尿液之毒品反應，或者槍、彈有無殺
    傷力等鑑定，基於檢察一體原則，得由該管檢察長對於轄區
    內之案件，以事前概括選任鑑定人或囑託鑑定機關、團體之
    方式，俾便轄區內之司法警察官、司法警察對於調查中之此
    類案件，得即時送請先前已選任之鑑定人或囑託之鑑定機關
    、團體實施鑑定，以求時效（見法務部92年9月1日法檢字第
    0920035083號函參照，刊載於法務部公報第312期）。此種
    由檢察機關概括選任鑑定人或概括囑託鑑定機關、團體，再
    轉知司法警察官、司法警察於調查犯罪時參考辦理之作為，
    法無明文禁止，係為因應現行刑事訴訟法增訂傳聞法則及其
    例外規定之實務運作而為。此種由司法警察官、司法警察依
    檢察官所概括選任之鑑定人或囑託鑑定機關、團體所為之鑑
    定結果，與檢察官選任或囑託為鑑定者，性質上並無差異，
    同具有證據能力。經查，本件卷附之行政院衛生署草屯療養
    院99年7月23日草療鑑字第0990700134號鑑定書、詮昕科技
    股份有限公司及中山醫學大學附設醫院檢驗科藥物檢測中心
    所出具之濫用藥物尿液檢驗報告，分別係各該鑑定機關執行
    毒品之種類與成分及尿液之毒品反應等鑑定事務所出具之書
    面鑑定報告，依據刑事訴訟法第159條之立法理由及同法第
    206 條規定，復審酌上開鑑定報告均係由專業機關人員本於
    其專業知識及儀器所作成，又上開鑑定報告與本案之事實均
    具有關聯性，是可認上開鑑定報告均具有證據能力。
四、另被告就本案犯罪事實所為之自白，經核並無刑事訴訟法第
    156條第1項出於強暴、脅迫、利誘、詐欺、疲勞訊問、違法
    羈押或其他不正方法之情事，且調查結果亦與卷內其他證據
    資料所呈現之犯罪事實相符，依刑事訴訟法第156條第1項之
    規定，自得作為證據。
五、再員警分別於被告身上及被告位於臺中市○區○○○街104
    號2樓居所內，所查扣之被告所有之第一級毒品海洛因2包、
    電子磅秤2台、空夾鍊袋3大包及GPLUS廠牌雙卡手機1支(含
    0000000000號及0000000000號SIM卡各1張）等物，均非屬供
    述證據而無傳聞法則之適用，然該等扣案物，均係依法定程
    序合法所扣得，且均與本案具有關聯性，當亦具證據能力。
六、其餘本案全部卷證所涵括之供述證據及非供述證據，經本院
    依法踐行調查證據程序，公訴人、被告及其辯護人均不爭執
    各該證據之證據能力，且亦查無依法應排除其證據能力之情
    形，是後述所引用證據之證據能力均無疑義，亦均併先敘明
    。
貳、認定本件犯罪事實所根據之證據及理由
一、上開犯罪事實，業經被告楊松曉迭於警、偵訊中及本院準備
    程序與審理時均坦承不諱，並據證人即購毒者劉翊葶、洪健
    雄於警詢、偵訊中，證人陳玲玉於偵訊中，均證述綦詳；參
    以證人劉翊葶確有以0000000000號行動電話與被告所持用之
    0000000000號行動電話相互聯繫等情，有0000000000號行動
    電話之通聯調閱查詢單、0000000000號行動電話之雙向通聯
    紀錄在卷足憑，被告亦有以0000000000號行動電話與證人洪
    健雄所持用之0000000000行動電話相互聯繫乙節，亦有臺中
    市警察局第二分局（單位）毒品案件被告通聯紀錄表、採證
    照片附卷可按。復參酌證人劉翊葶、陳玲玉均有施用毒品之
    前科紀錄，有其2人之臺灣高等法院被告前案紀錄表在卷可
    稽，且證人劉翊葶於99年6月30日為警查獲後，經採集其尿
    液送驗結果，呈嗎啡陽性反應，此有證人劉翊葶之採尿同意
    書、臺中縣警察局太平分局尿液代號與真實姓名對照表及詮
    昕科技股份有限公司出具之濫用藥物尿液檢驗報告足憑，而
    證人陳玲玉於99年7月8日為警查獲後，經採集其尿液送驗結
    果，亦呈嗎啡及甲基安非他命陽性反應，此亦有台中市警察
    局第二分局委託鑑驗代號與真實姓名對照表及中山醫學大學
    附設醫院檢驗科藥物檢測中心出具之尿液檢驗報告足參，另
    證人洪健雄於99年7月7日為警查獲後，經採集其尿液送驗結
    果，則呈嗎啡陽性反應，有台中市警察局第二分局委託鑑驗
    代號與真實姓名對照表及中山醫學大學附設醫院檢驗科藥物
    檢測中心出具之尿液檢驗報告可按，顯見證人3人確有取得
    毒品海洛因或甲基安非他命以施用之需要及動機；再者，被
    告與證人3人均無夙怨，業據被告陳明在卷，且證人劉翊葶
    及陳玲玉雖因犯施用第一、二級毒品罪，分別經起訴判刑，
    然其2人並未因證述被告販賣或轉讓毒品等情，而獲減輕或
    免除其刑之寬典，另證人洪健雄則因施用第一級毒品，經裁
    定移送觀察、勒戒後，已經檢察官為不起訴處分確定，亦無
    從因證述被告販賣毒品乙節，而得獲減輕或免除其刑之寬典
    ，此分別有本院99年度訴字第3145號判決書、100年度訴字
    第310號判決書及臺灣台中地方法院檢察署檢察官99年度毒
    偵字第3117號不起訴處分書在卷可佐（見99偵16035卷第186
    至191頁），是證人3人應無甘冒涉犯偽證罪之風險，而刻意
    設詞誣陷被告之理，益徵證人劉翊葶、洪健雄及陳玲玉3人
    之證述洵堪採信。此外，被告亦為警依法扣得其欲持往交易
    之第一級毒品海洛因2包（驗餘數量分別為0.0612公克、0.
    3955公克），及其所有供販賣毒品所用之GPLUS廠牌雙卡行
    動電話1支（含0000000000號、0000000000號SIM卡各1張）
    與電子磅秤2台、預備供販賣毒品所用之空夾鍊袋3大包等物
    ，此除據被告自承在卷外，並有自願受搜索同意書2份、臺
    中市第二分局搜索扣押筆錄2份、扣押物品目錄表2份及行政
    院衛生署草屯療養院99年7月23日草療鑑字第0990700 134號
    鑑定書在卷可稽。從而，堪認被告上開自白應與事實相符，
    堪予採信；被告確有販賣毒品海洛因予證人劉翊葶、洪健雄
    及轉讓毒品海洛因與禁藥甲基安非他命予證人陳玲玉等情，
    洵堪認定。
二、按毒品危害防制條例第4條之販賣毒品罪，行為人祇須有營
    利之意圖而販入或賣出毒品者，其犯罪即屬成立，並不因行
    為人所獲得之利益係現金或其他實物而有不同（最高法院97
    年台上字第2422號裁判意旨參照）。又按販賣海洛因及甲基
    安非他命係違法行為，非可公然為之，亦無公定價格，容易
    分裝並增減份量，而每次買賣之價量，可能隨時依雙方關係
    深淺、資力、需求量及對行情之認知、來源是否充裕、查緝
    是否嚴緊、購買者被查獲時供述購買對象之可能風險之評估
    等，而異其標準，非可一概而論，從而販賣之利得，除被告
    就販賣之價量俱臻明確供述外，委難察得實情，然販賣之人
    從價差或量差中牟利之方式雖異，其意圖營利之販賣行為則
    無二致。查本件被告所為販賣毒品犯行，雖因被告未能陳明
    其原取得毒品之確實重量、純度及價格，且因並未當場查獲
    販毒事實，又時隔久遠，而無從察知其販賣毒品之確實數量
    及純度，致無從精確算知其販售毒品所獲利潤之數額，惟毒
    品危害防制條例所處罰之「販賣」毒品罪，所著重者為在主
    觀上有藉以牟利之惡性，及對毒品之擴散具有較有償或無償
    轉讓行為更嚴重之危害性，被告「營利」之意圖係從客觀之
    社會環境、情況及證人、物證等資料，依據證據法則綜合研
    判認定；衡諸毒品海洛因及甲基安非他命均量微價高，且依
    一般社會通念以觀，販賣行為在通常情形下均係以牟利為其
    主要誘因及目的，從而，舉凡其有償交易，除足反證其確另
    基於某種非圖利本意之關係外，通常尚難因無法查悉其販入
    價額作為是否高價賣出之比較，諉無營利之意思，阻卻販賣
    犯行之追訴。查本件被告確有販賣海洛因予證人劉翊葶、洪
    健雄乙節，業據本院認定如前，參以我國政府一再宣示反毒
    決心，施用、販賣毒品均屬違法行為，此為國人共識，且不
    論是前之肅清煙毒條例及現行毒品危害防制條例對販毒行為
    均設極重刑罰之明文，本件被告與證人2人均僅係普通朋友
    ，並非親故至交，苟無利得，衡情當無甘冒重典，一再與其
    等相約前往交付毒品之理。況被告於本院準備程序時已供承
    其係將所販入之毒品抽取少量毒品留供己用，以此減量之方
    式獲取利益等情（見本院卷第100頁及背面筆錄），益徵被
    告上開販賣毒品海洛因之行為確均有營利之意圖及事實，堪
    予認定。
三、綜上所述，本件事證已臻明確，被告上開犯行均堪認定，應
    分別依法論科。
、論罪科刑
一、按毒品危害防制條例第2條第2項第1、2款規定，海洛因及甲
    基安非他命分別係屬列管之第一、二級毒品，不得無故持有
    、販賣或轉讓。又按刑法上所謂販賣行為，不以販入後復行
    賣出為必要，只要以營利為目的，而有販入或賣出二者其一
    之行為，即足構成，雖未及賣出，仍屬販賣既遂，其後復分
    次賣出，與先前之販入行為，均為販賣犯行（參照最高法院
    88年度臺上字第2828號判決意旨）。復按刑事上販賣罪之完
    成，與民事上買賣契約之成立，二者之概念尚有不同，刑事
    上之販賣行為，則須以營利為目的，將標的物販入或賣出，
    有一於此，其犯罪行為始為完成，苟行為人尚未將標的物販
    入或賣出，即難謂其販賣行為已屬完成（參照最高法院88年
    度臺上字第3760號判決意旨）。再按施用毒品者，配合警方
    向被告偽稱欲購買海洛因，實際上其雖無購買毒品之真意，
    惟被告與之聯絡後，既已依約攜帶毒品前往交易，其即有販
    賣毒品之故意，並已著手販賣毒品之行為，僅因購毒者無購
    買之真意，致未完成販賣該毒品之行為，惟仍應構成販賣毒
    品未遂罪（最高法院93年度臺上字第4426號判決意旨、最高
    法院85年度第4次刑事庭會議決議可資參照）。是核被告就
    犯罪事實欄一所為，分別係犯如附表編號一至五「所犯法條
    」欄所示之毒品危害防制條例第4條第1項之販賣第一級毒品
    罪及同條第6項、第1項之販賣第一級毒品未遂罪。又被告所
    犯附表編號五所示之販賣第一級毒品未遂罪，應依刑法第25
    條第2項規定，減輕其刑。
二、次按甲基安非他命業經行政院衛生署於69年12月8日以衛署
    藥字第301124號公告列入藥物藥商管理法（已於82年2月5日
    修改法規名稱為藥事法）第16條（即現行藥事法第22條）第
    1款之禁藥管理，禁止輸入、製造，並自70年6月1日起禁止
    販賣，於75年7月11日再以衛署藥字第597627號公告禁止使
    用在案，並於79年10月9日以衛署藥字第904142號公告列入
    麻醉藥品管理，嗣於87年5月20日毒品危害防制條例修正公
    布後，雖將甲基安非他命列入第二級毒品，但前揭禁藥管理
    之公告並未廢止，是甲基安非他命仍屬藥事法所定之禁藥。
    又藥事法第83條第1項係於93年4月21日修正公布，同月23日
    施行，為毒品危害防制條例之後法。且藥事法第83條第1項
    規定：「明知為偽藥或禁藥，而販賣、供應、調劑、運送、
    寄藏、牙保、轉讓或意圖販賣而陳列者，處7年以下有期徒
    刑，得併科新臺幣5百萬元以下罰金」，其法定刑較毒品危
    害防制條例第8條第2項所定之法定刑「6月以上5年以下有期
    徒刑，得併科新臺幣70萬元以下罰金」為重。又毒品之範圍
    尚包括影響精神物質與其製品，而藥事之管理，亦非僅止於
    藥品之管理，毒品未必係經公告之禁藥，禁藥亦未必為毒品
    ，毒品危害防制條例與藥事法二者，並無必然之特別法與普
    通法關係。故除轉讓之甲基安非他命數量達轉讓毒品加重其
    刑之數量標準第2條所定之淨重10公克以上，應依毒品危害
    防制條例第8條第6項規定加重其刑，其加重後之法定刑較藥
    事法第83條第1項為重者外，因藥事法第83條第1項為後法，
    且為重法，應優先適用藥事法處斷（最高法院94年度臺上字
    第7021號、96年度臺上字第3582號、97年度臺非字第397號
    、97年度臺上字第3490號判決意旨參照）。查本件被告轉讓
    海洛因及甲基安非他命予證人陳玲玉施用之數量，尚無證據
    足認已達轉讓毒品加重其刑之數量標準第2條所定之第一級
    毒品淨重5公克以上及第二級毒品淨重10公克以上等規定，
    自無應依毒品危害防制條例第8條第6項規定加重其刑之情事
    ，是核被告就犯罪事實欄二所為，應係犯附表編號六「所犯
    法條」欄所示之毒品危害防制條例第8條第1項之轉讓第一級
    毒品罪及藥事法第83條第1項之轉讓禁藥罪。被告因販賣第
    一級毒品、轉讓第一級毒品、轉讓禁藥，而持有各該毒品、
    禁藥，其持有之低度行為，應各為販賣、轉讓之高度行為所
    吸收，均不另論罪。又被告同時轉讓第一級毒品海洛因及禁
    藥甲基安非他命予證人陳玲玉施用，係以一行為觸犯構成要
    件相異之罪名，為異種想像競合，應依刑法第55條規定，從
    一較重之轉讓第一級毒品罪論處。
三、復按94年2月2日修正公布，於95年7月1日施行之刑法，基於
    刑罰公平原則之考量，杜絕僥倖之犯罪心理，並避免易致鼓
    勵犯罪之誤解，已刪除第56條連續犯之規定。行為人反覆實
    行之犯罪行為茍係在刑法修正施行後者，因法律之修正已生
    阻斷連續犯之法律效果，除認應合於接續犯、繼續犯、集合
    犯等實質上一罪關係而以一罪論處外，基於一罪一罰之刑罰
    公平性，自應併合處罰。而刑法上所謂集合犯是指立法者所
    制定之犯罪構成要件中，本就預定有數個同種類之行為將反
    覆實行之犯罪而言，是將各自實現犯罪構成要件之多數行為
    ，解釋為集合犯，而論以一罪；是以對於集合犯，必須從嚴
    解釋，以符合立法者之意向。所謂集合犯，係指數犯罪構成
    要件中，本即預定有數個同種類之行為將反覆實行，雖其特
    質為行為含有反覆實行複數行為而評價為包括一罪，但並非
    其所有反覆實行之行為，皆一律認為包括一罪，仍須從行為
    人之主觀犯意，自始係基於概括性，行為之時、空上具有密
    切關係，且依社會通念，認屬包括之一罪為合理適當者，始
    足當之，否則仍應依實質競合予以併合處罰。犯罪是否包括
    一罪之集合犯，客觀上，應斟酌其法律規定文字之本來意涵
    、實現該犯罪目的之必要手段、社會生活經驗中該犯罪實行
    常態及社會通念等；主觀上，則視其是否出於行為人之一次
    決意，並秉持刑罰公平原則，加以判斷（最高法院96年度臺
    上字第1850號、96年度臺上字第3531號、96年度臺上字第
    4969號、96年度臺上字第1168號判決意旨參照）。查本件被
    告意圖營利而販賣毒品海洛因之各該次行為，為實現牟利之
    犯罪目的，依吾人之生活經驗，其犯罪之實行，固以反覆、
    繼續為常態，然其販賣之時間、販賣地點、販賣對象均各自
    不盡相同，難認係出於被告之1次犯罪決意；況此類異時、
    異地且異其對象之販賣毒品行為，依社會通念，殊難認以評
    價為一罪為適當；再者，其多次販賣毒品，致該毒品氾濫，
    嚴重危害國人身心健康之犯罪結果，評價為集合犯之包括一
    罪，難謂符合法律規範本質，更與刪除連續犯之修法意旨相
    違，自不得認僅成立集合犯之包括一罪。是被告所犯如犯罪
    事實欄一所示之各次販賣第一級毒品既、未遂犯行，應係基
    於各別犯意為之，且行為時、空亦各有不同；另與其所犯轉
    讓第一級毒品罪，亦係基於各別之犯意，且行為互殊，犯罪
    構成要件亦不同，應均予分論併罰之。
四、再按犯毒品危害防制條例第4條至第8條之罪，於偵查及審判
    中均自白者，減輕其刑，毒品危害防制條例第17條第2項定
    有明文，而考其立法意旨在獎勵犯罪人之悛悔，同時使偵查
    或審判機關易於發現真實，以利毒品查緝，俾收防制毒品危
    害之效；故不論該被告之自白，係出於自動或被動、簡單或
    詳細、一次或多次，並其自白後有無翻異，苟其於偵查及審
    判中均有自白，即應依法減輕其刑（最高法院98年度台上字
    第6928號判決意旨參照）。又毒品危害防制條例第17條第2
    項規定係為鼓勵犯罪行為人悔過、自白，並期訴訟經濟、節
    約司法資源而設；一般而言，必須於偵查及審判中皆行自白
    ，始有適用，缺一不可，但如檢察官未行偵訊，即依其他證
    據資料逕行起訴，致使被告無從充足此偵查中自白之要件，
    當然影響被告可能得受減刑寬典處遇之機會與權益，無異剝
    奪其訴訟防禦權，難謂已經遵守憲法第8條所要求並保障之
    正當法律程序規範意旨；於此特別情形，自應解為所稱偵查
    中自白，僅指在偵查中，經進行訊問被告（行為人）之查證
    程序，而其坦白承認者而言，不包含未行偵訊，即行結案、
    起訴之狀況。從而，就此例外情況，祇要審判中自白，仍有
    上揭減刑寬典之適用，俾符合該條項規定之規範目的（最高
    法院100年度台上字第654號刑事判決參照）。查被告就如附
    表編號一至五所示之各次販賣毒品海洛因行為，業已於偵查
    中及本院準備程序與審理時均坦承不諱（詳如附表「所憑證
    據」欄所示）；而就附表編號六所示之轉讓第一級毒品犯行
    ，亦已於本院準備程序及審理時均自白此部分犯行，雖其於
    偵查中並未就此部分有所供承，然係因承辦檢察官並未就此
    部分犯罪事實訊問被告，致被告未及在偵查中自白其轉讓毒
    品予證人陳玲玉之犯行，按諸前揭說明，此部分仍應合於前
    述例外予以減輕其刑之情形，是被告所犯本件全部犯行，均
    符合毒品危害防制條例第17條第2項之規定，應各予以減輕
    其刑，並就所犯如附表編號五所示之販賣第一級毒品未遂罪
    部分，依法遞減輕之。
五、至按毒品危害防制條例第17條第1項雖亦明定：犯第4條至第
    8 條、第10條或第11條之罪，供出毒品來源，因而查獲其他
    正犯或共犯者，減輕或免除其刑，然所謂「供出毒品來源，
    因而查獲者」，係指被告供出毒品來源之有關資料，諸如前
    手之姓名、年籍、住居所、或其他足資辨別之特徵等，使調
    查或偵查犯罪之公務員因而對之發動調查或偵查並破獲者而
    言；申言之，被告之「供出毒品來源」，與調查或偵查犯罪
    之公務員對之發動調查或偵查並進而破獲之間，論理上須具
    有先後且相當之因果關係始可（最高法院98年度台上字第
    6331 號判決意旨參見），是並非謂被告一有「自白」、「
    指認」毒品來源之人，即得依上開規定予以減刑，仍需有「
    因而查獲」方符合上開規定之要件，而始應依法減輕或免除
    其刑。又依上揭法條之規定，既未明定以在司法警察（官）
    調查及檢察官偵查時供出為必要，則基於鼓勵具體提供其毒
    品上游資訊，以利追查，俾杜絕毒品蔓延與氾濫之目的，兼
    衡被告之權益，解釋上於事實審法院供出因而破獲者，仍有
    該條之適用。然因法院非屬偵查犯罪機關，被告在法院審判
    中供出毒品來源，僅在促使在場之檢察官知悉而發動偵查，
    或由法院依刑事訴訟法第241條之規定函送檢察官偵查，期
    能破獲毒品來源。基此，被告於審判中始供出毒品來源，倘
    已無從期待偵查機關在法院辯論終結前因而破獲，事實審法
    院對此不為調查，即難指為違法；如被告係於下級審或前審
    供出毒品來源時，事實審法院僅須於言詞辯論終結前調查被
    告之供出行為是否已破獲而符合減輕其刑之規定，以資審認
    （最高法院98年度台上字第1765號判決意旨參照）。查被告
    雖供稱其販賣或轉讓予證人等之毒品，分別係源自於陳祐振
    、林文龍及顧智文等情，惟檢察官於本院審理時陳明：(1)
    被告雖於99年7月8日指認為警緝獲之陳祐振係其販賣毒品海
    洛因之上手，然經調查後，警方僅以陳祐振涉犯施用毒品罪
    嫌移送檢察官偵辦，且業經檢察官以其經裁定移送觀察勒戒
    期滿後，經評定無繼續施用毒品傾向而為不起訴處分確定；
    至陳祐振雖另因涉犯販賣毒品案件，經檢察官以99年度偵字
    第21110號、第22898號、第23404號、第25000號提起公訴，
    然該等案件偵查之發動均與被告無關。(2)又被告雖供述其
    毒品來源尚有綽號「龍哥」之林文龍及吳勝堡，然該2人迄
    今尚未被查獲涉有販賣毒品犯行。(3)至被告供述顧智文亦
    係其毒品來源之上手乙節，且該部分事實業經檢察官提起公
    訴，然顧智文係因另涉犯販賣毒品予李世偉而為警查獲移送
    檢察官複訊，於複訊時始由檢察官就顧智文涉嫌販賣毒品予
    被告部分一併訊問等語，並有陳祐振、林文龍及顧智文之臺
    灣高等法院被告前案紀錄表各1份可按，是難認本件已有因
    被告之供述進而查獲其毒品來源之正犯等情事，自無從依毒
    品危害防制條例第17條第1項規定予以減輕或免除其刑，附
    此敘明。
六、另按刑之量定，為求個案裁判之妥當性，法律固賦予法院裁
    量權，但此項裁量權之行使，除應依刑法第57條規定，審酌
    行為人及其行為等一切情狀，為整體之評價，並應顧及比例
    原則與平等原則，使罪刑均衡，輕重得宜，以契合社會之法
    律感情。又刑法第59條規定犯罪之情狀可憫恕者，得酌量減
    輕其刑，其所謂「犯罪之情狀」，與同法第57條規定科刑時
    應審酌之一切情狀，並非有截然不同之領域，於裁判上酌減
    其刑時，應就犯罪一切情狀（包括第57條所列舉之10款事項
    ），予以全盤考量，審酌其犯罪有無可憫恕之事由（即有無
    特殊之原因與環境，在客觀上足以引起一般同情，以及宣告
    法定低度刑，是否猶嫌過重等等），以為判斷。且按依法律
    加重或減輕者，仍得依前條（即第59條）之規定酌量減輕其
    刑，刑法第60條亦定有明文。再按販賣第一級毒品罪之法定
    刑為死刑或無期徒刑，然同為販賣第一級毒品之人，其原因
    動機不一，犯罪情節未必盡同，或有大盤毒梟者，亦有中、
    小盤之分，甚或僅止於吸毒者友儕間為求互通有無之有償轉
    讓者亦有之，其販賣行為所造成危害社會之程度自屬有異，
    法律科處此類犯罪，所設之法定最低本刑卻同為「死刑或無
    期徒刑」，不可謂不重。於此情形，倘依其情狀處以較輕之
    徒刑，即足以懲儆，並可達防衛社會之目的者，自非不可依
    客觀之犯行與主觀之惡性二者加以考量其情狀，是否有可憫
    恕之處，適用刑法第59條之規定酌量減輕其刑，期使個案裁
    判之量刑，能斟酌至當，符合比例原則。本件被告所犯販賣
    第一級毒品海洛因等犯行，雖係無視國家對於杜絕毒品危害
    之禁令，行為固屬不當，應予非難，然公訴人僅起訴被告販
    賣毒品予證人劉翊葶及洪健雄2人，且本院依卷內證據認被
    告販賣毒品予證人2人之次數及數量亦非甚多，依其價錢估
    算，獲利亦非至鉅，又被告犯罪動機僅係為圖從中牟取些許
    海洛因供己施用以抵癮，且被告亦尚查無販賣、意圖販賣而
    持有毒品等前科素行，是本件被告犯罪之情節尚非至惡，相
    對於長期大量販賣毒品之大毒梟而言，其對社會治安及國民
    健康之危害顯然較小，綜上被告犯案情節觀之，情輕法重，
    即令被告所犯販賣第一級毒品罪部分，經依毒品危害防制條
    例第17條第2項之規定減輕其刑後，縱科以減輕後之法定最
    輕本刑，仍嫌過重，並難謂符合罪刑相當性及比例原則，更
    無從與大毒梟之惡行有所區隔，故認被告犯罪情狀相較於法
    定之重刑，在客觀上均足以引起一般人之同情，情節尚堪憫
    恕，是爰就被告所犯附表編號一至五所示之販賣第一級毒品
    既、未遂罪部分，均適用刑法第59條規定，各酌量遞減輕其
    刑。至被告所犯附表編號六所示之轉讓第一級毒品犯行，經
    依毒品危害防制條例第17條第2項之規定減輕其刑後，衡以
    其減輕後之法定最輕本刑及其立法目的，再斟酌該犯行對社
    會所生之危害，尚難認有情輕法重之情事，自無適用刑法第
    59條之餘地，併予敘明。
七、爰審酌毒品之危害至大，施用者不惟殘害自身，其因施用毒
    品而散盡家財連累家人，或為買毒鋌而走險者，更不可勝計
    ，故毒品所造成之社會問題尤大於施用者本身所受之毒害，
    被告自身亦為染有毒癮者，對於上情當知之甚稔，竟不顧販
    賣、轉讓毒品將衍生之社會問題，仍一再販毒或轉讓毒品使
    之蔓延，危害他人及社會甚鉅，暨考量其犯罪手段、販賣毒
    品之期間、販賣之數量、所得之利益，及轉讓毒品予證人陳
    玲玉施用之次數僅有1次，復參酌其素行、智識程度、生活
    狀況與犯後坦承一切犯行，並配合追查販毒者，態度良好等
    一切情狀，分別量處如主文所示之刑，並定其應執行刑，以
    資懲儆。
八、沒收部分：
（一）按毒品危害防制條例第19條第1項規定，犯販賣毒品罪者
      ，其犯罪所得之財物均沒收之，係採義務沒收主義。故販
      賣毒品所得之對價，不問其中成本若干，利潤多少，均應
      全部諭知沒收，貫徹政府查禁煙毒之決心，以符立法本旨
      ，然上開所稱因犯罪所得之財物，係以實際所得者為限，
      苟無所得或尚未取得者，即無從為沒收、追徵或以財產抵
      償之諭知。再犯毒品危害防制條例第4條之罪者，其犯罪
      所得之財物應予沒收，如全部或一部不能沒收時，追徵其
      價額或以其財產抵償之，該條例第19條第1項規定甚明。
      由此項規定觀之，必限於所得者為金錢以外之其他財物而
      無法沒收時，始應追徵其價額。如所得財物為金錢而無法
      沒收時，則應以其財產抵償之，不發生追徵價額之問題（
      最高法院96年度臺上字第2331號、95年度臺上字第925號
      、94年度臺上字第7421號、91年度臺上字第2419號、93年
      度臺上字第4584號判決可資參照）。查本件被告販賣毒品
      所獲取如附表「販毒所得」欄所示之財物，雖均未扣案，
      然業經證人等明確證述該等購毒價金均已交付予被告收受
      等情，依上開說明及毒品危害防制條例第19條第1項規定
      ，仍應分別宣告沒收，且因其犯罪所得財物為新臺幣，如
      全部或一部不能沒收時，以其財產抵償；至附表編號五所
      示該次販賣毒品未遂犯行，因尚未收取價金或其他財物，
      揆諸上揭說明，自無從併為沒收之諭知，附此說明。
（二）次按查獲之第一、二級毒品，不問屬於犯人與否，沒收銷
      燬之，故被告經法院為有罪之科刑判決時，查獲之毒品，
      與被告本案所犯並經法院諭知有罪者若全然無關，固不得
      於該有罪判決之主刑下宣告沒收，至若查獲之毒品，與被
      告被訴之本案非全然無關，法院自應於主刑下宣告沒收（
      最高法院94年度臺上字第1227號判決意旨足參）。復按毒
      品危害防制條例所定之販賣毒品罪，行為人意圖營利而販
      入毒品，經多次賣出後，持有剩餘毒品為警查獲，其各次
      販賣毒品行為，固應併合處罰，然該持有剩餘毒品之低度
      行為，應僅為最後一次販賣毒品之高度行為所吸收，不另
      論罪，故就該查獲之剩餘毒品，祇能於最後一次販賣毒品
      罪項下宣告沒收銷燬，不得於各次販賣毒品罪項下逐一宣
      告沒收銷燬，再定其應執行之刑，否則即有適用法則不當
      之違誤（最高法院98年度臺上字第5104判決意旨參照）。
      查本件扣案之白色粉末2包（驗餘數量分別為0.0612公克
      、0.3955公克），經鑑驗確均含第一級毒品海洛因成分，
      有行政院衛生署草屯療養院99年7月23日草療鑑字第09907
      00134號鑑定書附卷可稽（見99偵16035卷第43頁），且業
      經被告於犯罪事實欄一（二）2所示之時、地，持往交易
      地點欲出賣予證人洪健雄，然當場為警查獲而未及販出之
      毒品，依前開說明，自應於該次販賣第一級毒品未遂罪項
      下，就鑑驗所餘之第一級毒品海洛因併諭知沒收銷燬之【
      另按鑑定毒品時，一般係以傾倒之方式，將包裝袋內之毒
      品倒出與包裝袋分離而秤重，必要時亦會輔以刮杓取袋內
      粉末，然無論依上述何種方式分離，包裝袋內均會有極微
      量洛因殘留，業經法務部調查局於93年3月19日以調科壹
      字第09300113060號函示在案（見司法院編印法官辦理刑
      事案件參考手冊(一)第334頁）。是用以包裝前揭第一級
      毒品海洛因之包裝塑膠袋，若與其內所包裝之毒品析離時
      ，其與所殘留之毒品難以析離，自應一併視為毒品，亦均
      應依毒品危害防制條例第18條第1項前段之規定宣告沒收
      銷燬之，至於鑑驗用罄部分，既已不復存在，爰不為沒收
      之諭知】。至扣案之白色結晶顆粒2包（驗餘數量分別為
      0.6334公克、2.5558公克），經鑑驗雖均含第二級毒品甲
      基安非他命成分，亦有上開鑑定書可按，然被告陳稱該扣
      案之毒品甲基安非他命2包係供自己吸食所用等語，本院
      查被告確有施用第二級毒品甲基安非他命之行為，被告此
      部分所陳並非無稽，復無證據足認扣案之毒品甲基安非他
      命與被告上開犯行有何關聯，按諸前揭說明，自無從併予
      宣告沒收銷燬之，附此敘明。
（三）再按毒品危害防制條例第19條第1項規定，犯第4條至第9
      條之罪者，其供犯罪所用物，均沒收之，如全部或一部不
      能沒收時，追徵其價額或以其財產抵償之；但該條項並無
      如同條例第18條第1項所定「不問屬於犯人與否，沒收之
      」之明文，自屬相對沒收主義之立法，是其應沒收之物，
      應以屬被告所有者為限（最高法院95年度臺上字第305號
      判決意旨參照）；又上開規定並不及於供犯罪預備之物，
      倘係供犯罪預備之物，以屬犯罪行為人者為限，始得依刑
      法第38條第1項第2款規定諭知沒收（最高法院95年度臺上
      字第6102號判決意旨參照）。查：扣案之GPLUS廠牌雙卡
      行動電話1支（含門號含0000000000號及0000000000號SIM
      卡各1張）係被告以1500元代價所購得，業據其於警詢中
      陳明在卷，屬被告所有之物；又扣案之電子磅秤2台亦為
      被告所有，且上開扣案物均已供被告為本件販賣毒品犯罪
      所用之物，亦均據被告供承不諱，應依毒品危害防制條例
      第19條第1項之規定，於各該罪主刑項下併予宣告沒收【
      另依毒品危害防制條例第19條第1項規定內容以觀，必須
      無法沒收之財物始有追徵其價額，或以其財產抵償之問題
      。如該等財物已經扣案，僅於主文宣告沒收即為已足，自
      無再諭知追徵價額或以財產抵償之必要（最高法院99年度
      第5次刑事庭會議決議意旨參照）】。又扣案之空夾鍊袋3
      大包，係被告所有之物，且供其分裝毒品販賣所用之物，
      亦據被告供明在卷（見本院卷第100頁），足見扣案之夾
      鍊袋係被告販入毒品後，為伺機分裝出售而用，然被告既
      尚未實際用於分裝其所欲販賣之毒品，應認僅係預備供將
      來分裝毒品之用，尚屬供犯罪預備之用，應依刑法第38條
      第1項第2款之規定，在各次販賣毒品項下併予宣告沒收。
（四）末按沒收為從刑之一種，依主從不可分原則，應附隨於
      主刑同時宣告之，若無主刑，則從刑即無所附麗（最高法
      院96年度台上字第85號判決意旨參照）。亦即，倘扣案之
      物與被告本案主刑之行為無關，即不得於本案主刑下併予
      宣告沒收，而應於另案或由檢察官另行聲請單獨宣告沒收
      。查本件其餘扣案之甲基安非他命吸食器3組及ANYCALL廠
      牌行動電話1支（含0000000000號SIM卡1張），雖業據被
      告陳明均係其所有之物，然被告否認係供本件犯罪所用之
      物，本院復查無其他證據足認該等扣案物確與被告所為本
      件犯罪有何直接關聯，依前開說明，自不得於本案中併予
      宣告沒收。
據上論斷，應依刑事訴訟法第299條第1項前段，毒品危害防制條
例第4條第1項、第6項、第8條第1項、第17條第2項、第18條第1
項、第19條第1項，藥事法第83條第1項，刑法第11條、第55條、
第25條、第59條、第51條第5款、第38條第1項第2款，判決如主
文。
本案經檢察官謝志遠到庭執行職務。
中    華    民    國    100    年    7    月    22    日
                    刑事第五庭    審判長法  官  王邁揚
                                        法  官  林慧欣
                                        法  官  簡璽容
以上正本證明與原本無異。
如不服本判決應於收受送達後10日內向本院提出上訴書狀，並應
敘述具體理由；其未敘述上訴理由者，應於上訴期間屆滿後20日
內向本院補提理由書（均須按他造當事人之人數附繕本）「切勿
逕送上級法院」。
                                        書記官  張雅如
中    華    民    國    100    年    7    月    22    日
所犯法條：
【毒品危害防制條例第4條】
製造、運輸、販賣第一級毒品者，處死刑或無期徒刑；處無期徒
刑者，得併科新臺幣2千萬元以下罰金。
製造、運輸、販賣第二級毒品者，處無期徒刑或7年以上有期徒
刑，得併科新臺幣1千萬元以下罰金。
製造、運輸、販賣第三級毒品者，處5年以上有期徒刑，得併科
新臺幣7百萬元以下罰金。
製造、運輸、販賣第四級毒品者，處3年以上10年以下有期徒刑
，得併科新臺幣3百萬元以下罰金。
製造、運輸、販賣專供製造或施用毒品之器具者，處1年以上7年
以下有期徒刑，得併科新臺幣1百萬元以下罰金。
前五項之未遂犯罰之。
【毒品危害防制條例第8條】
轉讓第一級毒品者，處1年以上7年以下有期徒刑，得併科新臺幣
1百萬元以下罰金。
轉讓第二級毒品者，處6月以上5年以下有期徒刑，得併科新臺幣
70萬元以下罰金。
轉讓第三級毒品者，處3年以下有期徒刑，得併科新臺幣30萬元
以下罰金。
轉讓第四級毒品者，處1年以下有期徒刑，得併科新臺幣10萬元
以下罰金。
前四項之未遂犯罰之。
轉讓毒品達一定數量者，加重其刑至二分之一，其標準由行政院
定之。

附表：
┌──┬────────┬────────────┬────┬────────┬────────────┐
│編號│ 犯  罪  事  實 │   所   憑   證   據    │販毒所得│  所 犯 法 條   │ 主                 文  │
│    │                │                        │(新臺幣)│                │                        │
├──┼────────┼────────────┼────┼────────┼────────────┤
│ 一 │如犯罪事實欄一（│(1)被告楊松曉於警詢、偵查│ 1000元 │毒品危害防制條例│楊松曉販賣第一級毒品，處│
│    │一）1所示販賣毒 │  、本院準備程序及審理時│        │第4條第1項之販賣│有期徒刑柒年捌月，未扣案│
│    │品海洛因予劉翊葶│  自白〈見太平分局警卷第│        │第一級毒品罪    │之販賣毒品所得新臺幣壹仟│
│    │部分            │  4-7頁；99偵16035卷第  │        │                │元沒收之，如全部或一部不│
│    │                │  127-128頁；99偵22207  │        │                │能沒收時，以其財產抵償之│
│    │                │  卷第11-12頁；99他5420 │        │                │，扣案之電子磅秤貳台、空│
│    │                │  卷第10-11頁；本院卷第 │        │                │夾鍊袋大包、GPLUS廠牌 │
│    │                │  99-102頁、第123-126頁 │        │                │雙卡行動電話壹支（含門號│
│    │                │  〉                    │        │                │0000000000號SIM卡壹張） │
│    │                │(2)證人劉翊葶於警詢、偵查│        │                │沒收。                  │
│    │                │  中之證述〈見太平分局警│        │                │                        │
│    │                │  卷第11-12頁；99他5420 │        │                │                        │
│    │                │  卷第8-9頁〉           │        │                │                        │
│    │                │(3)通聯調閱查詢單、雙向通│        │                │                        │
│    │                │  聯紀錄、臺中縣警察局太│        │                │                        │
│    │                │  平分局偵查隊指認犯罪嫌│        │                │                        │
│    │                │  疑人紀錄表〈見太平分局│        │                │                        │
│    │                │  警卷第15-17頁〉       │        │                │                        │
│    │                │(4)扣案之電子磅秤2台、空 │        │                │                        │
│    │                │  夾鍊袋3大包、GPLUS廠牌│        │                │                        │
│    │                │  雙卡行動電話1支（含門 │        │                │                        │
│    │                │  號0000000000號SIM卡1張│        │                │                        │
│    │                │  ）                    │        │                │                        │
│    │                │(5)證人劉翊葶之採尿同意書│        │                │                        │
│    │                │  、臺中縣警察局太平分局│        │                │                        │
│    │                │  尿液代號與真實姓名對照│        │                │                        │
│    │                │  表、詮昕科技股份有限公│        │                │                        │
│    │                │  司出具之濫用藥物尿液檢│        │                │                        │
│    │                │  驗報告〈附於99他5420卷│        │                │                        │
│    │                │  第7-8頁〉             │        │                │                        │
├──┼────────┼────────────┼────┼────────┼────────────┤
│ 二 │如犯罪事實欄一（│同上                    │ 2000元 │毒品危害防制條例│楊松曉販賣第一級毒品，處│
│    │一）2所示販賣毒 │                        │        │第4條第1項之販賣│有期徒刑柒年玖月，未扣案│
│    │品海洛因予劉翊葶│                        │        │第一級毒品罪    │之販賣毒品所得新臺幣貳仟│
│    │、許欣偉部分    │                        │        │                │元沒收之，如全部或一部不│
│    │                │                        │        │                │能沒收時，以其財產抵償之│
│    │                │                        │        │                │，扣案之電子磅秤貳台、空│
│    │                │                        │        │                │夾鍊袋大包、GPLUS廠牌 │
│    │                │                        │        │                │雙卡行動電話壹支（含門號│
│    │                │                        │        │                │0000000000號SIM卡壹張） │
│    │                │                        │        │                │沒收。                  │
├──┼────────┼────────────┼────┼────────┼────────────┤
│ 三 │如犯罪事實欄一（│同上                    │ 1000元 │毒品危害防制條例│楊松曉販賣第一級毒品，處│
│    │一）3所示販賣毒 │                        │        │第4條第1項之販賣│有期徒刑柒年捌月，未扣案│
│    │品海洛因予劉翊葶│                        │        │第一級毒品罪    │之販賣毒品所得新臺幣壹仟│
│    │部分            │                        │        │                │元沒收之，如全部或一部不│
│    │                │                        │        │                │能沒收時，以其財產抵償之│
│    │                │                        │        │                │，扣案之電子磅秤貳台、空│
│    │                │                        │        │                │夾鍊袋大包、GLPUS廠牌 │
│    │                │                        │        │                │雙卡行動電話壹支（含門號│
│    │                │                        │        │                │0000000000號SIM卡壹張） │
│    │                │                        │        │                │沒收。                  │
├──┼────────┼────────────┼────┼────────┼────────────┤
│ 四 │如犯罪事實欄一（│(1)被告楊松曉於警詢、偵查│ 5000元 │毒品危害防制條例│楊松曉販賣第一級毒品，處│
│    │二）1所示販賣毒 │  、本院準備程序及審理時│        │第4條第1項之販賣│有期徒刑柒年拾月，未扣案│
│    │品海洛因予洪健雄│  自白〈見99偵16035卷第 │        │第一級毒品罪    │之販賣毒品所得新臺幣伍仟│
│    │部分            │  18-22、30、32、49-51、│        │                │元沒收之，如全部或一部不│
│    │                │  57、72、154-156、161頁│        │                │能沒收時，以其財產抵償之│
│    │                │  ；本院卷第99-102頁、第│        │                │，扣案之電子磅秤貳台、空│
│    │                │  123-126頁〉           │        │                │夾鍊袋大包、GLPUS廠牌 │
│    │                │(2)證人洪健雄於警詢、偵查│        │                │雙卡行動電話壹支（含門號│
│    │                │  中具結之證述〈見99偵16│        │                │0000000000號SIM卡壹張） │
│    │                │  035卷第11-13、26-27頁 │        │                │沒收。                  │
│    │                │  〉                    │        │                │                        │
│    │                │(3)臺中市警察局第二分局（│        │                │                        │
│    │                │  單位）毒品案件被告通聯│        │                │                        │
│    │                │  紀錄表、採證照片〈見第│        │                │                        │
│    │                │  二分局警卷第30-43頁〉 │        │                │                        │
│    │                │(4)台中市警察局第二分局委│        │                │                        │
│    │                │  託鑑驗代號與真實姓名對│        │                │                        │
│    │                │  照表、中山醫學大學附設│        │                │                        │
│    │                │  醫院檢驗科藥物檢測中心│        │                │                        │
│    │                │  出具之尿液檢驗報告〈附│        │                │                        │
│    │                │  於99偵16035卷第172-174│        │                │                        │
│    │                │  頁〉                  │        │                │                        │
│    │                │(5)扣案之第一級毒品海洛因│        │                │                        │
│    │                │  2包(驗餘數量分別為0.06│        │                │                        │
│    │                │  12公克、0.3955公克)、 │        │                │                        │
│    │                │  電子磅秤2台、空夾鍊袋 │        │                │                        │
│    │                │  3大包、GPLUS廠牌雙卡行│        │                │                        │
│    │                │  動電話1支（含門號09818│        │                │                        │
│    │                │  30894號SIM卡1張）     │        │                │                        │
├──┼────────┼────────────┼────┼────────┼────────────┤
│ 五 │如犯罪事實欄一（│同上                    │   無   │毒品危害防制條例│楊松曉販賣第一級毒品未遂│
│    │二）2所示販賣毒 │                        │        │第4條第6項、第1 │，處有期徒刑年玖月，扣│
│    │品海洛因予洪健雄│                        │        │項之販賣第一級毒│案之海洛因貳包（驗餘數量│
│    │未遂部分        │                        │        │品未遂罪        │分別為零點零陸壹貳公克、│
│    │                │                        │        │                │零點玖伍伍公克）沒收銷│
│    │                │                        │        │                │燬之，扣案之電子磅秤貳台│
│    │                │                        │        │                │、空夾鍊袋大包、GLPUS │
│    │                │                        │        │                │廠牌雙卡行動電話壹支（含│
│    │                │                        │        │                │門號0000000000號SIM卡壹 │
│    │                │                        │        │                │張）沒收。              │
│    │                │                        │        │                │                        │
├──┼────────┼────────────┼────┼────────┼────────────┤
│ 六 │如犯罪事實欄二所│(1)被告楊松曉於本院準備程│   無   │毒品危害防制條例│楊松曉轉讓第一級毒品，處│
│    │示轉讓海洛因及甲│  序及審理時自白〈見本院│        │第8條第1項之轉讓│有期徒刑捌月。          │
│    │基安非他命予陳玲│  卷第99-102頁、第123-12│        │第一級毒品罪、藥│                        │
│    │玉部分          │  6頁〉                 │        │事法第83條第1項 │                        │
│    │                │(2)證人陳玲玉於偵查中之證│        │之轉讓禁藥罪    │                        │
│    │                │  述〈見99偵16035卷第30 │        │                │                        │
│    │                │  頁〉                  │        │                │                        │
│    │                │(3)台中市警察局第二分局委│        │                │                        │
│    │                │  託鑑驗代號與真實姓名對│        │                │                        │
│    │                │  照表、中山醫學大學附設│        │                │                        │
│    │                │  醫院檢驗科藥物檢測中心│        │                │                        │
│    │                │  出具之尿液檢驗報告〈附│        │                │                        │
│    │                │  於本院卷第88-91頁〉   │        │                │                        │
└──┴────────┴────────────┴────┴────────┴────────────┘